【裁判字號】    98,易,630
【裁判日期】    980416
【裁判案由】    竊盜
【裁判全文】
臺灣板橋地方法院刑事判決               98年度易字第630號
公  訴  人  臺灣板橋地方法院檢察署檢察官
被      告  丙○○
                    （現另案在臺灣新店戒治所強制戒治中）
上列被告因竊盜案件，經檢察官提起公訴 (98年度偵字第6481號
），被告就被訴事實為有罪之陳述，經本院裁定進行簡式審判程
序，並判決如下：
    主  文
丙○○犯如附表所示之罪，各處如附表所示之刑，應執行有期徒
刑玖月。
    事  實
一、丙○○前因竊盜案件，經臺灣臺北地方法院以93年度易字第
    1707號判決判處有期徒刑5 月，如易科罰金，以銀元300 元
    折算1 日確定，於民國95年8 月10日執行完畢。又因竊盜案
    件，經本院以95年度易字第658 號判決判處有期徒刑5 月、
    有期徒刑4 月，並經臺灣高等法院以95年度上易字第1625號
    判決駁回上訴確定，另因竊盜案件，經臺灣臺北地方法院以
    95年度易字第2183號判決判處有期徒刑4 月、有期徒刑4 月
    確定，上開四罪經臺灣高等法院96年度聲減字第1990號裁定
    各減其刑為二分之一，並定應執行有期徒刑8 月確定；復因
    竊盜案件，經本院以96年度易字第599 號判決判處有期徒刑
    6 月、有期徒刑5 月確定，經本院以96年度聲減字第5030號
    裁定減刑後，定應執行有期徒刑5 月，如易科罰金，以新臺
    幣1000元折算1 日確定，並接續執行，於97年1 月28日執行
    完畢。詎未知悛悔，仍為附表所示行為。嗣為警於97年7 月
    間，在臺中市○區○○路227 號、臺中市○○路○ 段47號執
    行查贓勤務，始循線查知上情。
二、案經臺中市政府警察局第五分局報請臺灣臺中地方法院檢察
    署檢察官呈請臺灣高等法院檢察署檢察長令轉臺灣板橋地方
    法院檢察署檢察官偵查起訴。
    理  由
一、上揭事實，業據被告丙○○於檢察官訊問及本院審理時坦承
    不諱，核與被害人丁○○、甲○○、乙○○於警詢時指訴之
    情節相符，並經證人許榮琪、湯家慶於司法警察調查中證述
    明確。此外，復有讓渡來源切結書1 件、手機出售書2 件在
    卷足稽，俱徵被告前揭不利於己之自白與事實相符。綜上，
    本案事證明確，被告犯行堪予認定。
二、核被告所為，各係犯如附表所示之罪。被告前後3 次竊盜犯
    行，犯意各別，行為互殊，應予分論併罰。又被告有如本判
    決事實欄所述論罪科刑之執行紀錄，有臺灣高等法院被告前
    案紀錄表存卷為憑，其於徒刑執行完畢後5 年內故意再犯上
    開有期徒刑以上之罪，為累犯，應依刑法第47條第1 項規定
    ，加重其刑。爰審酌被告正值青壯，不思自食其力，任意行
    竊，欠缺尊重他人財產權益及守法之觀念，應予非難，兼衡
    被告之素行、智識程度，其犯罪之動機、目的、手段、所獲
    利益，暨被告犯罪後之態度等一切情狀，分別量處如主文所
    示之刑，並定其應執行之刑，資為懲儆。
三、至檢察官雖以被告前有多次竊盜犯行，業經刑罰處遇未收其
    效，再犯本案竊盜罪，足認有犯罪之習慣，請求諭知於刑之
    執行前令入勞動場所強制工作，以資矯治。惟按保安處分係
    針對受處分人將來之危險性所為之處置，以達教化、治療之
    目的，為刑罰之補充制度，保安處分中之強制工作，旨在對
    嚴重職業性犯罪及欠缺正確工作觀念或無正常工作因而犯罪
    者，強制其從事勞動，學習一技之長及正確之謀生觀念，使
    其日後重返社會，能適應社會生活。然保安處分之措施亦含
    社會隔離、拘束身體自由之性質，其限制人民之權利，實與
    刑罰同，自應受比例原則之規範，使保安處分之宣告，與行
    為人所為行為之嚴重性、行為人所表現之危險性，及對行為
    人未來行為之期待性相當。經查：被告雖有因竊盜犯罪接受
    刑之科處及執行之紀錄，惟本案被告竊取之財物價值均屬輕
    微，其犯罪情節亦非重大；參以，被告自承係因染有毒癮，
    為籌措資金購買毒品，鋌而走險，今被告業因施用毒品，在
    臺灣新店戒治所強制戒治中，就其犯行亦供認無隱，非無悔
    意，綜核上情，應認宣告如主文所示之刑，已屬相當，尚無
    另行宣告強制工作以矯治其社會危險性之必要，爰不另為強
    制工作之諭知，附此敘明。
據上論斷，應依刑事訴訟法第273 條之1 第1 項、第299 條第1
項前段，刑法第320 條第1 項、第47條第1 項、第51條第5 款，
刑法施行法第1 條之1 ，判決如主文。
本案經檢察官馬中人到庭執行職務。
中    華    民    國    98    年    4     月    16    日
                        刑事第二十庭  法  官  廖怡貞
以上正本證明與原本無異。
如不服本判決，應於判決送達後10日內，向本院提出上訴狀。
                                      書記官  林惠齡
中    華    民    國    98    年    4     月    16    日
附錄本案論罪科刑法條全文
中華民國刑法第320條
 (普通竊盜罪、竊佔罪)
意圖為自己或第三人不法之所有，而竊取他人之動產者，為竊盜
罪，處5 年以下有期徒刑、拘役或500 元以下罰金。
意圖為自己或第三人不法之利益，而竊佔他人之不動產者，依前
項之規定處斷。
前二項之未遂犯罰之。
┌────────────────────────────────────┐
│附表                                                                    │
├──┬──────────────────────┬─────┬────┤
│編號│犯罪事實                                    │所犯法條  │主文    │
├──┼──────────────────────┼─────┼────┤
│1   │丙○○於97年5 月18日下午2 時許，在臺中市西屯│刑法第320 │丙○○竊│
│    │路、大弘二街口，見有自用小貨車停放該處，車窗│條第1 項竊│盜，累犯│
│    │未緊閉，竟意圖為自己不法之所有，伸手入內竊取│盜罪      │，處有期│
│    │丁○○所有之NOKIA 廠牌、2810型號行動電話1 具│          │徒刑肆月│
│    │（序號：000000000000000 號，含0000000000門號│          │。      │
│    │通話晶片卡1 枚），旋持往臺中市○區○○路227 │          │        │
│    │號約伯通訊行，售予不知情之許榮琪。          │          │        │
├──┼──────────────────────┼─────┼────┤
│2   │丙○○於97年5 月30日下午4 時許，在臺中市北區│刑法第320 │丙○○竊│
│    │忠明南路499 號大潤發量販店停車場內，見有自用│條第1 項竊│盜，累犯│
│    │小貨車停放該處，車窗未緊閉，竟意圖為自己不法│盜罪      │，處有期│
│    │之所有，伸手入內竊取甲○○所有之NOKIA 廠牌、│          │徒刑肆月│
│    │6233型號行動電話1 具（序號：000000000000000 │          │。      │
│    │號，含0000000000門號通話晶片卡1 枚），並於翌│          │        │
│    │日持往臺中市○○路○ 段47號臺中3C通訊行，售予│          │        │
│    │不知情之湯家慶。                            │          │        │
├──┼──────────────────────┼─────┼────┤
│3   │丙○○於97年5 月30日下午6 時許，在臺中市北區│刑法第320 │丙○○竊│
│    │大雅路246 號前，見有自用小貨車停放該處，車窗│條第1 項竊│盜，累犯│
│    │未緊閉，竟意圖為自己不法之所有，伸手入內竊取│盜罪      │，處有期│
│    │乙○○所有之NOKIA 廠牌、5200型號行動電話1 具│          │徒刑肆月│
│    │（序號：000000000000000 號，含0000000000門號│          │。      │
│    │通話晶片卡1 枚），旋持往約伯通訊行，售予不知│          │        │
│    │情之許榮琪。                                │          │        │
└──┴──────────────────────┴─────┴────┘


司法院資訊處製作；財團法人民間司法改革基金會備份。
